最高法院刑事判決　　　　　　　　　　　　　　　八十八年度台上字第一六四五號
　　上　訴　人　甲○○
右上訴人因違反毒品危害防制條例案件，不服台灣高等法院台中分院中華民國八十八
年一月二十八日第二審判決（八十七年度上訴字第一九四七號，起訴案號：台灣台中
地方法院檢察署八十六年度偵字第二一四○八號，八十七年度偵字第二九六一、三八
八九號），提起上訴，本院判決如左：
    主  文
上訴駁回。
    理  由
按刑事訴訟法第三百七十七條規定：上訴於第三審法院，非以判決違背法令為理由，
不得為之。是提起第三審上訴，應以原判決違背法令為理由，係屬法定要件，且必須
依據卷內資料為具體之指摘，並足據以辨認原判決已具備違背法令之形式，始屬相當
。本件原判決認定上訴人甲○○基於意圖營利之販賣犯意，於民國八十六年十月十三
日上午十一時三十分前之某時，向綽號「大頭」之男子以不詳價格販入海洛因（淨重
三四四‧○五公克），置於台中市○○區○○路一五一號前其不知情配偶游秀英所擺
設之「南部人」檳榔攤內，俟機出售，於八十六年十月十三日下午四時許，在上開檳
榔攤為警查獲等情，因而維持第一審論處上訴人販賣毒品罪刑之判決。係依憑上訴人
及游秀英之供述，證人蔡嘉樺（上訴人之女）、丁榮雄及警員許隨耀、屈添保之證述
，卷附搜索扣押筆錄、通話紀錄表、監聽錄音帶、法務部調查局八十六年十一月五日
八六陸字第八六二五六四一七號鑑定通知書，暨扣案淨重三四四‧○五公克之海洛因
、供販賣毒品所用電子秤一台、夾鏈袋一大包等證據資料，為綜合論斷，已敘述其所
憑之證據及認定之理由。並說明扣案海洛因數量甚鉅，復有電子秤、夾鏈袋等販賣工
具可佐，足見上訴人係意圖營利而販入；且販賣毒品罪之成立，並不以販入後復行賣
出為必要，上訴人以營利為目的而販入，即應負販賣毒品罪責，惟其販入後尚未賣出
，遽處以法定本刑尚嫌過苛，因依刑法第五十九條規定減輕其刑。而以上訴人辯稱：
扣案毒品是綽號「大頭」之男子直接放在檳榔攤內，上訴人雖已付了新台幣四十萬元
，但總價尚未談妥，上訴人與綽號「大頭」之男子還在對面討論交易時，警察就已到
來，且上訴人購入毒品是供自己施用，並無販賣意思等語，認係卸責之詞，不足採信
，詳敘理由予以指駁，從形式上觀察，原判決並無違背法令之情形存在。按採證認事
，係事實審法院職權之行使，其對證據證明力所為之判斷，苟係基於吾人日常生活之
經驗，而未違背客觀上應認為確實之定則，並已敘述其何以為此一判斷之理由者，即
不容任意指摘。又事實審法院所應調查之證據，係指與待證事實有重要關係，客觀上
應予調查者而言。上訴意旨略以：上訴人尚未與綽號「大頭」之男子完成買賣，並無
販入或賣出行為，更無營利之意圖，游秀英指扣案毒品是上訴人所有，其供詞有瑕疵
，且原審未傳訊當時與上訴人在場閒聊之林世益、鄭明現，均於法有違云云。惟原判
決就其如何綜合上開證據資料，判斷上訴人有前揭犯行之心證理由，已闡述明晰，對
上訴人早已購入扣案毒品，其辯稱警方到來時還未完成交易云云，乃事後編造之詞，
亦已詳加說明指駁，核與證據法則並無違背。上訴人於原審調查時，既供陳當時其開
車經過檳榔攤，看到警員在該處，不敢停車逃離現場等情甚詳（見原審卷第九十四頁
反面），原審認上訴人所謂在場與其閒聊之林世益、鄭明現，並無訊問之必要，而未
為無益之調查，自無違法可言。上訴意旨，置原判決所為明白論斷於不顧，仍執陳詞
，對原審採證認事之職權行使，任意指摘，為事實上之爭辯，難認係適法之第三審上
訴理由。其上訴違背法律上之程式，應予駁回。
據上論結，應依刑事訴訟法第三百九十五條前段，判決如主文。
中      華      民      國    八十八    年      四      月      二      日
                              最高法院刑事第四庭
                                  審判長法官  黃  劍  青
                                        法官  劉  敬  一
                                        法官  林  增  福
                                        法官  邵  燕  玲
                                        法官  張  清  埤
      右正本證明與原本無異
                                              書  記  官
中      華      民      國    八十八    年      四      月      八      日
